臺灣雲林地方法院刑事判決
110年度易字第38號
公  訴  人  臺灣雲林地方檢察署檢察官
被      告  劉勝騰



上列被告因竊盜案件，經檢察官提起公訴（109年度偵字第7946
號），被告於準備程序中為有罪之陳述，本院合議庭裁定由受命
法官獨任行簡式審判程序，判決如下：
    主      文
劉勝騰犯攜帶兇器踰越安全設備竊盜罪，處有期徒刑參月，如易
科罰金，以新臺幣壹仟元折算壹日。
未扣案之背心式內衣貳件沒收之，於全部或一部不能沒收或不宜
執行沒收時，追徵其價額。
    事實及理由
壹、犯罪事實
　　劉勝騰意圖為自己不法之所有，基於加重竊盜之犯意，於民
    國109年11月8日4時58分許，至雲林縣○○市○○路0○00巷00號4
    樓之19陳翊榕居所之隔壁棟走廊，現場撿拾客觀上足供兇器
    使用之棍子，以延伸之方式，踰越上開居所屬於安全設備之
    鐵窗，竊取晾曬於陽臺之陳翊榕所有背心式內衣2件（價值
    共約新臺幣【下同】1,500元）得手。嗣經陳翊榕發現遭竊
    後報警處理，因而查悉上情。　　
貳、認定犯罪事實所憑之證據及理由
    被告劉勝騰就上開犯罪事實坦承不諱，核與證人即告訴人陳
    翊榕（偵卷第13至14頁）之證述相符，並有現場及路口監視
    器錄影畫面翻拍照片7 張（偵卷第19至25頁）、現場及遭竊
    之背心式內衣樣式照片5 張（偵卷第25至31頁）等證據可以
    佐證，被告之自白與上開客觀證據得互為補強，堪信真實，
    是本件事證明確，應依法論罪科刑。　
參、論罪科刑
一、按刑法第321 條第1項第2款所謂「其他安全設備」，指門扇
    、牆垣以外，依社會通常觀念足認為防盜之一切設備者，即
    屬相當，而窗戶兼具通風採光及防閑之效用，乃屬刑法第32
    1 條第1項第2款之所謂其他安全設備，與同條款列舉之門扇
    有別（最高法院83年度台上字第1633號、94年度台上字第43
    40號判決意旨參照）。本件被告所為之竊盜犯行，係以棍子
    踰越告訴人居所鐵窗之方式竊取財物，自該當於刑法第321 
    條第1 項第2 款之加重要件。
二、次按刑法第321 條第1 項第3 款之攜帶兇器竊盜罪，係以行
    為人攜帶兇器竊盜為其加重條件，此所謂兇器，其種類並無
    限制，凡客觀上足對人之生命、身體、安全構成威脅，具有
    危險性之兇器均屬之，且祇須行竊時攜帶此種具有危險性之
    兇器為已足，並不以攜帶之初有行兇之意圖為必要（最高法
    院79年度台上字第5253號判決意旨參照）。經查，被告於警
    詢、偵訊時均一致陳稱：我係持棍子以延伸方式，踰越上開
    居所之鐵窗，竊取晾曬在陽臺之背心式內衣2件等語（偵卷
    第10至11頁、第55頁），佐以現場監視器錄影畫面翻拍照片
    ，可見被告所持用之棍子，長度非短，亦非極為細小，此有
    上開照片（偵卷第19頁）存卷可考，足認其客觀上對人之生
    命、身體安全構成威脅，具有危險性，自屬刑法第321 條第
    1 項第3 款之「兇器」無訛。
三、核被告所為，係犯刑法第321 條第1 項第2款、第3款之攜帶
    兇器踰越安全設備竊盜罪。公訴意旨雖漏未論及攜帶兇器之
    加重要件，然此部分僅係加重條件之增列，並非涉及起訴法
    條之變更，本院亦當庭告知被告另有刑法第321 條第1 項第
    3款之加重要件(本院卷第36至37頁)，已足以保障被告之防
    禦權，本院自得併予審理，且無庸變更起訴法條，附此敘明
    。　　
四、犯罪之情狀顯可憫恕，認科以最低度刑仍嫌過重者，得酌量
    減輕其刑，刑法第59條定有明文。而所謂之「犯罪之情狀可
    憫恕」，與同法第57條規定科刑時應審酌之一切情狀，並非
    有截然不同之領域，於裁判上酌減其刑時，應就犯罪一切情
    狀（包括第57條所列舉之10款事項），予以全盤考量，審酌
    其犯罪有無可憫恕之事由，即有無特殊之原因與環境，在客
    觀上足以引起一般同情，以及宣告法定低度刑，是否猶嫌過
    重等，以為判斷（最高法院95年度台上字第6157號判決要旨
    參照）。本案被告所犯之刑法第321 條第1 項第2款、第3款
    之攜帶兇器踰越安全設備竊盜罪，其法定刑係6 月以上5 年
    以下有期徒刑，得併科50萬元以下罰金，然同類型之竊盜者
    ，其原因動機不一，犯罪情節亦未必盡同，造成危害社會之
    程度自屬有異，法律科處此類犯罪，所設之法定最低本刑卻
    屬相同，是如於個案適用上顯有不合比例原則之情況，應依
    刑法第59條規定為適當之酌減。本院審酌被告所竊取之背心
    式內衣2件，價值約為1,500 元，尚非甚鉅，且被告於偵審
    過程中，始終坦承犯行，犯後態度尚佳。本院斟酌上開各節
    ，認被告所為犯行之犯罪情狀尚堪憫恕，倘處以最低法定刑
    度，依社會一般觀念及法律情感仍嫌過重，爰依刑法第59條
    之規定，酌減其刑。
五、爰審酌被告正值青壯年，不思以正當方式取得財物，而攜帶
    兇器踰越安全設備，竊取上開背心式內衣2件，顯然欠缺尊
    重告訴人財產權之觀念，並破壞社會秩序及告訴人財產安全
    ，致告訴人受有本件之財產損失，誠屬不該。惟念及被告犯
    後坦承犯行，態度尚稱良好，且竊得之物品價值非鉅。兼衡
    被告自陳係出於好奇，故而竊取本件背心式內衣2件（偵卷
    第11頁）等節，又其為高中肄業之教育程度；離婚，無子女
    ；家庭成員有父母親、胞兄；現從事運輸業，每月收入約4
    萬元；目前父親需被告撫養照顧及其他一切情狀，量處如主
    文所示之刑，並諭知易科罰金之折算標準。
肆、沒收部分
一、犯罪所得，屬於犯罪行為人者，沒收之；前2 項之沒收，於
    全部或一部不能沒收或不宜執行沒收時，追徵其價額，刑法
    第38 條之1 第1 項前段、第3 項分別定有明文。經查，本
    件未扣案之犯罪所得即背心式內衣2件，依刑法第38條之1 
    第1 項前段、第3 項規定宣告沒收之，於全部或一部不能沒
    收或不宜執行沒收時，追徵其價額。
二、供犯罪所用、犯罪預備之物或犯罪所生之物，屬於犯罪行為
    人者，得沒收之，刑法第38條第2 項前段定有明文。查被告
    持以行竊之棍子1 支，雖屬被告本件犯罪所用之物，然其於
    偵訊時陳稱：棍子是我從案發地點之旁邊撿來的等語（偵卷
    第55頁），而本院依卷內之相關事證，因無證據證明上開棍
    子1 支，確實為被告所有，故不予宣告沒收之。
伍、應適用之法律：刑事訴訟法第273 條之1 第1 項、第299 條
    第1 項前段，刑法第321 條第1 項第2款、第3款、第59條、
    第41條第1 項前段、第38 條之1 第1 項前段、第3 項，刑
    法施行刑法第1 條之1 第1項。　　  
本案經檢察官江金星提起公訴，檢察官李承桓到庭執行職務。
中　　華　　民　　國　　110 　年　　3 　　月　　19　　日
                  刑事第八庭  法  官   蕭孝如
以上正本證明與原本無異。
如不服本判決應於收受判決後 20 日內向本院提出上訴書狀，並
應敘述具體理由；其未敘述上訴理由者，應於上訴期間屆滿後20
 日內向本院補提理由書（均須按他造當事人之人數附繕本）。
「切勿逕送上級法院」。
                              書記官   沈佩霖
中　　華　　民　　國　　110 　年　　3 　　月　　19　　日

附錄本件論罪科刑法條全文
中華民國刑法第321條
犯前條第一項、第二項之罪而有下列情形之一者，處六月以上五
年以下有期徒刑，得併科五十萬元以下罰金：
一、侵入住宅或有人居住之建築物、船艦或隱匿其內而犯之。
二、毀越門窗、牆垣或其他安全設備而犯之。
三、攜帶兇器而犯之。
四、結夥三人以上而犯之。
五、乘火災、水災或其他災害之際而犯之。
六、在車站、港埠、航空站或其他供水、陸、空公眾運輸之舟、
    車、航空機內而犯之。
前項之未遂犯罰之。